【裁判字號】    92,訴,1021
【裁判日期】    921105
【裁判案由】    毒品危害防制條例
【裁判全文】
臺灣桃園地方法院刑事判決                        九十二年度訴字第一二一號
    公  訴  人  臺灣桃園地方法院檢察署檢察官
    被      告  甲○○  ＬＥＥ.
    選任辯護人  陳河泉律師
                關維忠律師
右列被告因違反毒品危害防制條例案件，經檢察官提起公訴（九十二年度偵字第一０
二一號），本院判決如左：
    主  文
甲○○  ＬＥＥ  ＰＩＮＧ（中文姓名沈莉萍）共同運輸第三級毒品，處有期徒刑伍
年陸月。並於刑之執行完畢或赦免後，驅逐出境。
扣案之第三級毒品Ｋｅｔａｍｉｎｅ壹包（驗餘淨重玖佰捌拾捌點伍柒公克，包裝重
壹點伍公克）沒收銷燬之；扣案之鐵盒壹個沒收；未扣案之行李箱壹只沒收，如全部
或一部不能沒收時，追徵其價額。
    事  實
一、甲○○  ＬＥＥ  ＰＩＮＧ（中文姓名沈莉萍，以下同）為馬來西亞人，其明知
    Ｋｅｔａｍｉｎｅ為毒品危害防制條例所規定之第三級毒品，不得製造、運輸、
    販賣或轉讓，亦屬懲治走私條例所規定未經許可不得私運來臺之管制進出口物品
    ，竟仍與一名年籍姓名不詳，綽號「玉鳳」之成年女子基於運輸第三級毒品Ｋｅ
    ｔａｍｉｎｅ來臺之犯意聯絡，由「玉鳳」於民國九十二年五月二日十時許，在
    馬來西亞某不詳地點，將裝有Ｋｅｔａｍｉｎｅ一包（淨重九九一．二三公克，
    取二．六六公克鑑驗，餘九八八．五七公克，包裝重一．五公克）及巧克力數十
    顆之鐵盒一個交付予甲○○  ＬＥＥ  ＰＩＮＧ，甲○○  ＬＥＥ  ＰＩＮＧ再
    將該鐵盒放置在其所有之行李箱中，於同日自吉隆坡搭乘馬來西亞航空公司ＭＨ
    ０九四班次班機飛往我國，該行李箱則託由航空公司隨機運送（行李牌號碼00
    0000000號），同日晚間抵達桃園中正國際機場，將上開管制進出口之第
    三級毒品Ｋｅｔａｍｉｎｅ私運入境。嗣行李箱通過Ｘ光檢查儀時，經檢查人員
    察覺有異，遂將甲○○ＬＥＥＰＩＮＧ及該只行李箱帶至入境檢查室第十六號檢
    查檯，財政部臺北關稅局稽查組人員乙○○會同內政部警政署航空警察局安全檢
    查隊警員丙○○於同日二十時四十二分將行李箱打開後，發覺該鐵盒，再以Ｘ光
    儀器檢查後，察覺鐵盒內除巧克力外，尚有一包不明物體，乃將鐵盒打開而當場
    查獲，並扣得該包Ｋｅｔａｍｉｎｅ（淨重九九一．二三公克，取二．六六公克
    鑑驗，餘九八八．五七公克，包裝重一．五公克）及鐵盒一個。
二、案經內政部警政署航空警察局移送臺灣桃園地方法院檢察署檢察官偵查起訴。
    理  由
一、訊據被告甲○○  ＬＥＥ  ＰＩＮＧ坦承於前開時地搭機來臺，並在其託運之行
    李箱內之鐵盒中查獲該包Ｋｅｔａｍｉｎｅ之事實不諱，並經證人乙○○、丙○
    ○證述明確，復有臺北關稅局扣押貨物、運輸工具收據及搜索筆錄、Ｘ光檢查儀
    注檢行李報告表、旅客入出境記錄查詢、託運行李標籤、查獲照片在卷可稽，且
    有鐵盒一個、白色粉末一包扣案可資佐證，該包白色粉末經送內政部警政署刑事
    警察局鑑驗結果，毛重九九二．七三公克，淨重九九一．二三公克，取二．六六
    公克鑑驗用罄，檢出第三級毒品Ｋｅｔａｍｉｎｅ成分，純度約為九五．八％，
    此有該局九十二年六月二日刑鑑字第０九二００八三九四四號鑑驗通知書一紙附
    卷可參，是被告確有運輸第三級毒品Ｋｅｔａｍｉｎｅ來臺之事實，殆無疑問。
    至被告雖另略以：伊這次來臺灣是打算要買衣服及手機回馬來西亞販售，打算停
    留四天，伊在來臺灣前之前二、三天告訴「玉鳳」伊要來臺灣的事情，她就託伊
    帶禮品到臺灣給她親戚，出發當天她打電話給伊，伊正在超級市場購物，後來她
    就來超級市場找伊，並拿該鐵盒給伊，伊問她為何禮品要送巧克力，她說因為她
    親戚很喜歡吃這種牌子，而這種牌子在臺灣很難買到，伊當時有搖搖看，裡面確
    實有巧克力滾動的聲音，「玉鳳」說伊到了臺灣後，她親戚會打手機跟伊聯絡，
    但她只說那個親戚是男的，至於年紀、長相以及是什麼親戚，她都沒說，也不知
    道如何與她親戚聯絡，伊並不知道鐵盒裡面有Ｋｅｔａｍｉｎｅ云云置辯。然查
    ：
（一）依扣案鐵盒外標示，其內巧克力重量僅四百五十公克，惟查獲之Ｋｅｔａｍｉ
      ｎｅ一包含袋重即達九九二．七三公克，幾以倍計，此就一般人而言自非難以
      察知，對於長時間持有該鐵盒之被告而言，更豈有對該「重量異常」乙點不起
      疑心之理。
（二）扣案之鐵盒長約二十五公分，寬約十九公分，高約四．五公分，表面有「Ａｓ
      ｓｏｒｔｅｄＮｕｔｓ」字樣，及橢圓型巧克力之圖樣，此經本院當庭勘驗屬
      實，並有查獲照片在卷可參，與一般市售之鐵盒裝巧克力相較，實無何特別之
      處，巧克力乃極為普遍之商品，在一般商店、超級市場即可輕易購得，同一品
      牌巧克力在各國之售價亦無太大差異，「玉鳳」何需特地託被告遠從馬來西亞
      攜帶體積並非小巧之鐵盒裝巧克力來臺灣贈與親人？縱使該種品牌巧克力確僅
      在馬來西亞生產、製造，在臺灣不易買到，「玉鳳」亦可以郵寄之方式寄交對
      方，何需如此大費周章，在被告出發當日以電話詢問被告所在之處後，專程送
      交予被告，由被告攜來臺灣，再與該名親戚約定碰面取物之時間、地點？另若
      「玉鳳」確託被告攜帶該盒物品至臺灣欲轉交予其親戚，衡情當會告知被告該
      親戚之聯絡方法，以便被告抵臺後，若該名親戚未主動與被告聯絡，被告方能
      與該親戚取得聯繫，惟「玉鳳」卻未告知該親戚之聯絡方法，若被告到臺灣後
      ，該名親戚未與被告聯絡，被告要如何處理此一物品，即成問題，惟被告卻在
      「玉鳳」未告知該名親戚姓名、長相及聯絡方法之情形下，逕受委託越洋帶禮
      ，卻未向「玉鳳」探詢，此實與常情有違。
（三）被告供稱其此次來臺係為採購約三萬餘元之服飾、手機回馬來西亞轉售，預計
      在臺灣停留四日，打算住宿臺北市○○街之酒店，每晚住宿費約新台幣六百元
      （見九十二年六月六日偵訊筆錄及本院九十二年十月二十二日審判筆錄），惟
      其此行隨身僅攜帶現金新台幣三千六百三十六元及馬來西亞幣一百五十餘元（
      換算新台幣約一千餘元），並未攜帶信用卡、旅行支票或其他可供支付款項之
      交易工具，此經被告陳明在卷，且有臺灣桃園女子監獄保管金分戶卡在卷可參
      ，該筆款項用以支付其在臺灣之住宿、餐飲、交通等費用後，縱有剩餘，所餘
      亦不多，如何還能採購總價約三萬餘元之服飾、手機？被告就此先辯稱：是伊
      忘記把錢帶來臺灣，至於一千五百元（指馬來西亞幣之部分）是否夠伊在臺灣
      停留期間所需，伊也沒有想到云云（見本院九十二年七月十五日訊問筆錄），
      後又改稱：伊有一堂弟沈成財住在臺灣，伊來臺灣之前有告訴他，他說如果伊
      錢不夠，他願意借給伊云云（見本院九十二年十月二十二日審判筆錄），其先
      後辯詞不一，已屬可疑，且揆諸常情，被告此次來臺之目的若確係為採購手機
      、服飾回馬來西亞轉售，隨身應會攜帶足以支付採購款項、生活費用之現金或
      其他交易工具，焉有僅攜帶合計新台幣約四、五千元之現金，來臺後再向他人
      借款以採購手機、服飾之理？顯見被告此次來臺應非為採購手機、服飾，而係
      另有目的。次查，扣案之鐵盒體積不小，已如前述，而觀諸卷附之查獲照片，
      該鐵盒佔據被告行李箱頗大之空間，而被告此次來臺攜帶之行李，僅有一只行
      李箱及一只隨身攜帶之皮包，行李箱內除該鐵盒外，僅放置衣服二件、保養品
      、衛生棉及食品，此經被告自承在卷，被告既預計在臺停留四天，何以只攜帶
      二件衣服，連個人貼身換洗之內衣褲均未攜帶？被告就此雖辯稱：伊是打算在
      臺灣買來要回馬來西亞賣的衣服也可以穿，所以只帶二件衣服云云，然被告此
      次來臺之目的應非為採購服飾、手機，已如前述，且若確要採購服飾回馬來西
      亞販售牟利，豈有不攜帶足夠替換之衣物，反而欲將所採購之衣服供己替換穿
      用之理？足見被告之所以僅攜帶前述之少量衣物、物品，應係為在行李箱內保
      留足夠空間以便放置該只鐵盒。
（四）被告與該名綽號「玉鳳」之女子係在馬來西亞某舞廳工作時認識，認識不到一
      年，並不知「玉鳳」之姓名，僅在上班時才會見面、交談，下班後則鮮少聯絡
      ，亦不曾一同出遊、用餐等情，此經被告於本院訊問時自承在卷，顯見被告與
      「玉鳳」並不熟識，僅止於舞廳同事關係，縱拒絕「玉鳳」之請託，亦毋庸擔
      心因此招致「玉鳳」不悅而影響兩人間之交情，況接受「玉鳳」之請託又可能
      會造成被告此行來臺額外之負擔，然被告卻為攜帶該鐵盒來臺而僅攜帶少量個
      人物品，復在與「玉鳳」並不熟識，亦不瞭解「玉鳳」生活背景、交友情形等
      個人狀況，且「玉鳳」託其轉交該鐵盒予臺灣親人之過程存有上述諸多不合常
      理情形之狀況下，竟未生絲毫戒心，率予接受「玉鳳」之請託，且扣案之Ｋｅ
      ｔａｍｉｎｅ未取樣鑑驗前淨重達九九一．二三公克，純度高達九五．八％，
      價值不菲，「玉鳳」若非與被告在行前即已就運送該包Ｋｅｔａｍｉｎｅ來臺
      乙事達成協議，一旦被告因心中起疑而將之丟棄抑或交由警方處理，「玉鳳」
      豈非損失慘重！此實均有違事理之常。顯見「玉鳳」事前應已告知被告該鐵盒
      內藏置有Ｋｅｔａｍｉｎｅ，且與被告就運送該包Ｋｅｔａｍｉｎｅ之過程、
      交貨對象、報酬等細節亦已達成協議，至為灼然。
（五）辯護人固辯稱查獲時本件巧克力盒外覆收縮膠膜，被告無從開啟云云，然該項
      收縮膠膜，依今日普遍之機器技術，亦非絕對不可能在裝入毒品後再加以包覆
      ，且依證人乙○○、丙○○之證言，本件鐵盒之貼封膠帶確有撕開重貼之跡象
      （見本院九十二年十月八日審判筆錄），可知該鐵盒並非全然未曾開啟，辯護
      人此部分所辯仍非可採。
    綜上所述，被告前揭所辯無非卸責之詞，不足採信，本件事證已臻明確，被告犯
    行堪以認定，應予依法論科。
二、按Ｋｅｔａｍｉｎｅ係毒品危害防制條例第二條第二項第三款規定之第三級毒品
    ，且係行政院依懲治走私條例公告之「管制物品項目及其數額」甲項第四款所列
    之管制進出口物品，被告自馬來西亞私運管制進出口之第三級毒品Ｋｅｔａｍｉ
    ｎｅ入境臺灣，核其所為係犯毒品危害防制條例第四條第三項之運輸第三級毒品
    罪及懲治走私條例第二條第一項之私運管制物品進口罪。其一行為同時觸犯上述
    二罪名，為想像競合犯，應從一重之運輸第三級毒品罪處斷，而被告持有Ｋｅｔ
    ａｍｉｎｅ之低度行為，為運輸之高度行為所吸收，不另論罪。被告與年籍、姓
    名不詳，綽號「玉鳳」之成年女子間有運輸毒品之犯意聯絡與行為分擔，應論以
    共同正犯。茲審酌本件雖查無被告運輸毒品意在販賣營利之具體事證，然被告不
    思毒品對他人身體健康及社會治安危害至深且鉅，竟運輸毒品入境，所輸入之毒
    品為數頗鉅，若未被查獲而流入市面，所生毒害非輕，且犯後猶飾詞卸責，顯見
    並無悔意等一切情狀，量處如主文所示之刑，以資懲儆。又被告屬馬來西亞國籍
    ，為外國人，在我國犯罪而受本件有期徒刑以上刑之宣告，本院認於刑之執行完
    畢或赦免後，有強制其出境之必要，爰依刑法第九十五條之規定，併為驅逐出境
    之諭知。扣案之Ｋｅｔａｍｉｎｅ一包（驗餘淨重九八八．五七公克，包裝重一
    ．五公克），屬第三級毒品，應依毒品危害防制條例第十八條第一項前段規定諭
    知沒收銷燬，至內政部警政署刑事警察局取樣之Ｋｅｔａｍｉｎｅ二．六六公克
    ，因業已鑑驗用罄，已如前述，自無庸諭知沒收銷燬。扣案之鐵盒一個，係被告
    用以運輸本件第三級毒品Ｋｅｔａｍｉｎｅ所用之物，應依同條例第十九條第一
    項規定宣告沒收。又被告攜帶之行李箱一只，係用以放置藏放有前揭Ｋｅｔａｍ
    ｉｎｅ之鐵盒所用之物，雖未扣案，然不能證明業已滅失，亦應依上開規定宣告
    沒收，如全部或一部不能沒收時，並應追徵其價額，附此敘明。
據上論斷，應依刑事訴訟法第二百九十九條第一項前段，毒品危害防制條例第四條第
三項、第十八條第一項前段、第十九條第一項，懲治走私條例第二條第一項、第十一
條，刑法第十一條、第二十八條、第五十五條、第九十五條，判決如主文。
本案經檢察官羅秀蓮到庭執行職務。
中      華      民      國      九十二      年    十一    月    五      日
                                 臺灣桃園地方法院刑事第十庭
                                    審判長法  官   江德民
                                          法  官   曾正耀
                                          法  官   蔡和憲
右正本證明與原本無異。
如不服本判決，應於判決送達後十日內向本院提出上訴狀( 應附繕本 )，上訴於臺灣
高等法院。
                                          書記官   常毓生
中      華      民      國      九十二      年   十一     月    五     日
毒品危害防制條例第四條第三項：
製造、運輸、販賣第三級毒品者，處五年以上有期徒刑，得併科新台幣五百萬元以下
罰金。
毒品危害防制條例第十八條第一項前段：
查獲之毒品及專供製造或施用毒品之器具，不問屬於犯人與否，均沒收銷燬之。
毒品危害防制條例第十九條第一項：
犯第四條至第九條、第十二條、第十三條或第十四條第一項、第二項之罪者，其供犯
罪所用或因犯罪所得之財物，均沒收之，如全部或一部不能沒收時，追徵其價額或以
其財產抵償之。
懲治走私條例第二條第一項：
私運管制物品進口﹑出口逾公告數額者，處七年以下有期徒刑，得併科新台幣二十萬
元以下罰金。
懲治走私條例第十一條：
走私行為之處罰，海關緝私條例及本條例無規定者，適用刑法或其他有關法律。


司法院資訊處製作；財團法人民間司法改革基金會備份。
